# 计学撮要再版问题

提问人：baihaojie1986 时间：2016-11-23 13:41:24
请问陈版，计学撮要 2011 和计学撮要 2013 是否根据 2014 年准则的调整出具再版，或者出订正说明呢？

回答人：chenyiwei
《瑞华研究 2010 ～ 2014 汇编》中的问题解答已经按照 2014 年新发布或新修订的准则相应修改过了，你可以看下我在本版面上发布该汇编本的那个帖子的主帖，里面有说明。